---
title: "Relatório de Mortalidade por Queimadura - Mensal por Estado"
output: pdf_document
params: 
    diagrama_ocorrencias: "diagrama_ocorrencias.csv"
    casos_mensais_por_municipio_no_estado: "casos_mensais_por_municipio_no_estado.csv"
    diretorio: ""
    ano_fim: ""
    ano_inicio: ""
    uf: ""
header-includes:
    - \usepackage{caption}
    - \usepackage{pdflscape}
    - \usepackage{colortbl}
editor_options:
    chunk_output_type: console
---

\captionsetup[table]{labelformat=empty}

Mortalidade por queimadura entre `r params$ano_inicio` e `r params$ano_fim` no estado `r params$uf`.

_OBS: o relatório considera o municipio de residencia da vítima._

```{r, echo = FALSE, message=FALSE}

diagrama_ocorrencias <- read.csv(
    paste0(params$diretorio, params$diagrama_ocorrencias, sep = "")
)

pie(
    diagrama_ocorrencias$ocorrencias,
    labels = paste0(
        diagrama_ocorrencias$ocorrencias,
        " - ",
        diagrama_ocorrencias$local,
        sep = ""
    ),
    col = diagrama_ocorrencias$colors
)
```

\pagebreak

```{r, echo = FALSE, message=FALSE, results="asis"}
options(digits = 2)
library(knitr)
library(kableExtra)

arquivo <- paste0(
    params$diretorio,
    params$casos_mensais_por_municipio_no_estado,
    sep = ""
)

cat("\\begin{landscape}\n")
print(kable(
    read.csv(arquivo),
    format = "latex",
    # col.names = c("Município", "População"),
    format.args = list(decimal.mark = ",", big.mark = "."),
    row.names = TRUE,
    longtable = TRUE
) %>%
 kable_styling(
     latex_options = c("striped", "repeat_header"),
     font_size = 6)
)
cat("\\end{landscape}")
```

\pagebreak

## Códigos CID10 que foram considerados

* Queimaduras por Eletricidade:
    + W85 - Exposição a linhas transm. de corrente elétrica
    + W86 - Exposição a outra corrente elétrica espec.
    + W87 - Exposição a corrente elétrica NE
    + X33 - Vitima de raio

* Queimaduras de Calor/Térmica':
    + W35 - Explosão ou ruptura de caldeira
    + W36 - Explosão ou ruptura de cilindro de gás
    + W38 - Explosão ruptura outra ap. pressurizados espec.
    + W39 - Queima de fogos de artificio
    + W40 - Explosão de outra materiais
    + W92 - Exposição a calor excessivo de orig. artificial
    + X00 - Exposição a fogo não-controlado em um edifício ou outro tipo de construção
    + X01 - Exposição a fogo não-controlado fora de um edifício ou de outro tipo de construção
    + X02 - Exposição a fogo controlado em um edifício ou outro tipo de construção
    + X03 - Exposição a fogo controlado fora de um edifício ou de outro tipo de construção
    + X04 - Exposição a combustão de substância muito inflamável
    + X05 - Exposição a combustão de roupa de dormir
    + X06 - Exposição a combustão de outro tipo de roupa ou de acessórios
    + X08 - Exposição a outro tipo especificado de fumaça, fogo ou chamas
    + X09 - Exposição a tipo não especificado de fumaça, fogo ou chamas
    + X10 - Contato com bebidas, alimentos, gordura e óleo de cozinha quentes
    + X11 - Contato c/agua corrente quente de torneira
    + X12 - Contato c/outros liquidos quentes
    + X13 - Contato c/vapor dagua e c/vapores quentes
    + X14 - Contato c/ar e gases quentes
    + X15 - Contato c/aparelhos domesticos quentes
    + X16 - Contato c/aquecedores radiadores e tubulacao
    + X17 - Contato c/ motores, maquinas ou ferramentas quentes
    + X18 - Contato c/outros metais quentes
    + X19 - Contato com outras fontes de calor ou com substâncias quentes não especificados
    + X30 - Exposição a calor natural excessivo
    + X75 - Lesão autoprovocada intencionalmente por dispositivos explosivos
    + X76 - Lesão autoprovocada intencionalmente pela fumaça, pelo fogo e por chamas
    + X77 - Lesão autoprovocada intencionalmente por vapor de água, gases ou objetos quentes
    + X88 - Agressão p/meio de gases e vapores
    + X96 - Agressão p/meio de material explosivo
    + X97 - Agressão p/meio de fumaca fogo e chamas
    + X98 - Agressão por meio de vapor de água, gases ou objetos quentes
    + Y25 - Contato com material explosivo, intenção não determinada
    + Y26 - Exposição a fumaça, fogo e chamas, intenção não determinada
    + Y27 - Exposição a vapor de água, gases ou objetos quentes, intenção não determinada

* Queimaduras Químicas:
    + X86 - Agressão por meio de substâncias corrosivas

* Outros (geladura, radiação):
    + W88 - Exposição a radiação ionizante
    + W89 - Exposição fontes luminosas artificiais visíveis luz ultravioleta
    + W90 - Exposição outra tipos radiação não ionizante
    + W91 - Exposição a tipo NE de radiação
    + W93 - Exposição frio excessivo origem artificial
    + X31 - Exposição a frio natural excessivo
    + X32 - Exposição a luz solar